# 核定征收企业的红利股息个人所得税会计处理

提问人：iamdk1988 时间：2013-03-30 15:31:05
请教陈版，某个企业被当地税务局确定为核定征收，该地的规定是，核定征收的企业，不管当期有没有分红，都要根据收入的0.6%缴纳红利股息个人所得税。但是企业的会计处理是直接进了企业的管理费用，请问该处理是否正确？网上也有人说进主营业务税金及附加。请陈版解惑~

回答人：chenyiwei
股息、红利个人所得税的纳税人是股东，企业只是代扣代缴，而不是实际的负担者。因此，计入企业自己的费用不合适。如果这部分税金缴纳后不能向股东收回的，建议借记利润分配类科目，直接冲减股东权益。